臺灣高雄地方法院刑事判決　　　　　　　 94年度訴字第841號
公　訴　人　臺灣高雄地方法院檢察署檢察官
被　　　告　甲○○　男　24歲.
指定辯護人　本院公設辯護人　丙○○
上列被告因違反槍砲彈藥刀械管制條例案件，經檢察官提起公訴
（93年度偵字第23397 號），本院判決如下：
    主  文
甲○○未經許可，持有手槍，處有期徒刑伍年貳月，併科罰金新
臺幣壹拾萬元，罰金如易服勞役，以參佰元即新台幣玖佰元折算
壹日。扣案之巴西TAURUS廠製PT 92 AF型口徑9mm 制式半自動手
槍壹枝（含彈匣壹個，槍枝管制編號00000000 00）沒 收。
    事  實
一、甲○○明知槍械、子彈係政府明令管制之物品，未經許可不
    得持有。詎為防身之用，於民國93年7 月16日下午3 、4 時
    許，在高雄縣阿蓮鄉玉庫93之1 號住處，以新台幣（下同）
    230000元，向友人張勝家（已死亡）購入具有殺傷力之巴西
    TAURUS 廠 製PT 92 AF型口徑9mm 制式半自動手槍1 枝（含
    彈匣1 個，槍枝管制編號0000 0000 00）及口徑9mm 制式子
    彈1 顆而持有之，並藏置於上址對面空地木材堆裡，嗣於93
    年11月15 日 晚上7 、8 時許，甲○○心血來潮，取出上開
    槍、彈持往其向乾姐劉心縈（不知情）借住位於高雄市○○
    區○○路85巷9 號處所藏置，翌日上午8 時許，取出上開槍
    、彈，在上址4 樓拆解擦拭保養時，不慎扣到該手槍之扳機
    以致擊發子彈射中甲○○左腿，造成其受有左腿槍傷合併左
    側遠端股骨骨折，左膝骨內子彈存留之傷害，當時同住該址
    3 樓之女友沈春桂及友人蒙華盛聞聲趕往4 樓查看，發現甲
    ○○大腿及地上滿是鮮血，即由蒙華盛背負甲○○下樓，甲
    ○○則以行動電話聯絡計程車，並由沈春桂陪同甲○○搭車
    前往高雄縣岡山鎮劉光雄醫院，途中行經高雄縣岡山鎮○○
    ○路與介壽路時，甲○○向計程車司機佯稱欲下車丟棄垃圾
    ，待司機停車後，甲○○即攜帶包裝上開槍枝及彈匣之塑膠
    袋下車，並將該塑膠袋丟棄在高雄縣岡山鎮○○○路與岡山
    鎮○○道陸橋下，隨即搭車前往劉光雄醫院就醫，經醫院通
    報高雄縣政府警察局岡山分局而獲悉上情，並經醫師診斷開
    刀取出甲○○左腿內之彈頭1 顆，及由警員帶同甲○○至上
    開陸橋下起出上開手槍1 枝及彈匣1 個。
二、案經高雄縣政府警察局湖內分局移送臺灣高雄地方法院檢察
    署檢察官偵查起訴。
    理  由
壹、證據能力部分:
一、內政部警政署刑事警察局槍彈鑑定書，雖均係審判外之陳述
    ，惟扣案之槍枝、彈頭係由高雄縣政府警察局湖內分局囑託
    內政部警政署刑事警察局鑑定，且檢察官、被告及其指定辯
    護人對於上揭證據的證據能力，在本件言詞辯論終結前，並
    未聲明異議，本院審酌該槍枝及彈頭鑑定報告係由專業機關
    人員本於其專業知識及儀器所作成，依其情形得為適當，依
    刑事訴訟法第159 條之5 第2 項、第1 項規定，得作為證據
    。
貳、實體部分:
一、訊據被告甲○○固坦承於上開時、地非法持有上開槍枝、子
    彈之事實，惟辯稱: 槍、彈係因張勝家積欠伊220000元，無
    力清償，遂將其持有之槍、彈質押伊處，不是伊購買云云。
    惟查前開被警查扣之槍枝及彈頭，經送內政部警政署刑事警
    察局鑑定結果，認: （一）送鑑制式手槍壹枝（槍枝管制編
    號0000000000）係巴西TAURUS廠製PT 92 AF型口徑9mm 制式
    半自動手槍，機械性能良好，可擊發同口徑制式子彈，認具
    殺傷力。（二）送鑑子彈彈頭，認係已擊發口徑9mm 制式子
    彈彈頭，此有該局94年1 月26日刑鑑字第0930 234645 號槍
    彈鑑定書1 紙在卷可稽；至於被告原來持有之口徑9mm 制式
    子彈1 顆，雖因擊發後僅剩餘彈頭，而無從鑑定其有無殺傷
    力，惟該子彈既經鑑定為制式子彈，且經擊發後又傷及被告
    ，使其受有左腿槍傷合併左側遠端股骨骨折，左膝骨內子彈
    存留之槍傷，此有劉光雄醫院診斷證明書1 紙附卷可稽，足
    認被告所持有之子彈亦具有殺傷力，是被告未經許可，持有
    具殺傷力之手槍及子彈之事證已臻明確。又上開槍、彈係被
    告以230000元向張勝家購得一節，業據被告於警詢中坦承不
    諱，被告亦不爭執上開自白之任意性，且被告前揭供述，係
    於案發初期所為，較不易衡量利益得失或受第三人影響，所
    述較足採信，況該等槍、彈茍非被告所購入，被告又何以能
    恣意拆解組裝，故被告前開所辯，要係卸責之詞，不足採信
    。綜上所述，本件事證明確，被告犯行洵堪認定。
二、核被告未經許可，持有具殺傷力之手槍，所為係犯槍砲彈藥
    刀械管制條例第7 條第4 項未經許可，持有手槍罪；而其未
    經許可，持有具殺傷力之子彈，則另犯同條例第12條第4 項
    未經許可，持有子彈罪。被告以1 行為同時觸犯2 罪名，為
    想像競合犯，應從一重之未經許可持有手槍罪處斷。爰審酌
    被告未經許可，持有槍彈危害社會治安甚鉅，且犯後對於槍
    彈取得原因供述反覆不一，惟念其尚未持以另為犯罪行為，
    且持有時間非長等一切情狀，量處如主文所示之刑，並併科
    如主文所示之罰金及諭知易服勞役之折算標準。又刑法第59
    條之酌量減輕其刑，必須犯罪另有特殊之原因與環境等等，
    在客觀上足以引起一般同情，認為即予宣告法定低度刑期尤
    嫌過重者，始有適用，
    本件被告僅為防身即購買槍枝，擁槍自重，危害社會治安，
    衡情殊難認為有可憫恕之處，至情節輕微僅可為法定刑內從
    輕科刑之標準，不得遽為酌量減輕之理由，故被告及辯護人
    請求適用刑法第59條酌量減輕其刑，於法無據，附此敘明。
    扣案之巴西TAURUS廠製PT 92 AF型口徑9mm 制式半自動手槍
    1 枝，係違禁物，應依刑法第38條第1 項第1 款規定，宣告
    沒收。至擊發後之彈頭1 顆，已因擊發後喪失其違禁物之性
    質，故不予宣告沒收。
據上論斷，應依刑事訴訟法第299 條第1 項前段，槍砲彈藥刀械
管制條例第7 條第4 項、第12條第4 項，刑法第11條前段、第55
條、第42條第2 項、第38條第1 項第1 款，罰金罰鍰提高標準條
例第2條，判決如主文。
本案經檢察官乙○○到庭執行職務。
中　　華　　民　　國　　94　　年　　5 　　月　　30　　日
                  刑事第九庭    審判長法　官  李璧君
                                      法  官  黃惠玲
                                      法  官  陳筱蓉
以上正本，係照原本作成，證明與原本無異。
如不服本判決，應於送達後10日內，向本院提出上訴狀。
中　　華　　民　　國　　94　　年　　6 　　月　　6 　　日
                                      書記官  林秀敏
附錄本案論罪科刑法條：
槍砲彈藥刀械管制條例第7 條第4 項：
未經許可，持有、寄藏或意圖販賣而陳列第一項所列槍砲、彈藥
者，處5 年以上有期徒刑，併科新臺幣00000000元以下罰金。
槍砲彈藥刀械管制條例第12條第4項：
未經許可，持有、寄藏或意圖販賣而陳列子彈者，處5 年以下有
期徒刑，併科新台幣0000000萬元以下罰金。
